【裁判字號】    98,聲,28
【裁判日期】    980227
【裁判案由】    訴訟救助
【裁判全文】
臺灣高等法院臺南分院民事裁定            98年度聲字第28號
聲請人  甲○○
相對人  乙○○
上列聲請人因與相對人間侵權行為損害賠償再審事件（本院98年
度再字第8號），聲請訴訟救助，本院裁定如下：
    主  文
本件准予訴訟救助。
    理  由
一、按當事人無資力支出訴訟費用者，依民事訴訟法第107條規
    定，法院固應依聲請准予救助，惟此項請求救助之事由，應
    提出能即時調查之證據以釋明之，同法第109條第2項、第28
    4條亦分別定有明文。又「抗告人係提起再審之訴，其在前
    訴訟程序雖曾經第一審於民國二十六年十二月一日，以裁定
    准予訴訟救助在案，然按之民事訴訟法第一百十一條之規定
    ，於再審之訴，非有效力。」（最高法院32年抗字第188號
    判例意旨參照），聲請人前雖經臺灣台南地方法院95年度救
    字第26號裁定准予訴訟救助，惟依前開判例意旨，准予訴訟
    救助效力並不及於本件再審，本院仍應就聲請人現時是否符
    合聲請訴訟救助之要件為審酌，合先敘明。
二、聲請人再審聲請狀雖聲明：「不服最高法院民事裁定駁回等
    事，特於法定期間內聲明再審云云‧‧‧」，惟查最高法院
    為法律審，其所為裁判，係以第二審裁判所確定之事實為基
    礎，今聲請人是否因相對人過失致受有左小腿肚擦傷、下背
    痛疑似脊椎滑脫、腰椎第5節斷裂、左腳小指骨折、骨盤滑
    脫高低等傷害，事涉實體之認定，最高法院所為裁判既依本
    院96年度上字第156號原確定判決所認定之事實為基礎，應
    認聲請人真意係對本院原確定判決聲請再審。
三、聲請意旨略以：緣聲請人與相對人間侵權行為損害賠償事件
    ，聲請人不服最高法院98年度台上字第19號裁定駁回聲請人
    之上訴等事，特於法定期間內對該裁定聲請再審暨聲請訴訟
    救助，並提出低收入戶證明、身心殘障手冊、戶籍謄本等書
    證為證，聲請訴訟救助等語。
四、經查：聲請人聲請訴訟救助，業據其提出戶籍謄本、雲林縣
    口湖鄉公所低收入戶證明書、身心殘障手冊、診斷證明書等
    影本以為釋明，並經本院依職權調閱聲請人97年度財產所得
    資料，聲請人名下僅有車牌號碼3S2-6851號、1999年份汽車
    一輛，亦有本院稅務電子閘門財產所得調件明細表一紙附卷
    足憑，聲請人主張其無資力支付再審訴訟費用，堪信真正。
    且經本院核閱聲請人與相對人間請求侵權行為損害賠償事件
    （臺灣臺南地方法院95年度訴字第1605號、本院96年度上字
    第156號）歷審判決，聲請人亦非顯無勝訴之望。綜上所述
    ，聲請人聲請訴訟救助，於法並無不合，應予准許。爰依民
    事訴訟法第107條第1項前段，裁定如主文。
中    華    民    國    98    年    2     月    27    日
                  民事第三庭    審判長法  官   陳光秀
                                      法  官   莊俊華
                                      法  官   曾平杉
上為正本係照原本作成。
如對本裁定抗告，須於本裁定送達後10日內向本院提出抗告狀（
須附繕本），並應繳納抗告費新台幣1千元。
中    華    民    國    98    年    3     月    2     日
                                      書記官  葉秀珍


司法院資訊處製作；財團法人民間司法改革基金會備份。
